臺灣屏東地方法院民事裁定
110年度亡字第26號
聲  請  人  臺灣屏東地方檢察署檢察官蔡明達



相  對  人  陳萬得    
上列聲請人聲請對失蹤人陳萬得死亡宣告事件，本院裁定如下：
    主  文
宣告陳萬得（男，民國○○年○○月○○日生，身分證統一編號：Ｚ○○○
○○○○○○號，最後住所地為屏東縣○○市○○巷○○號）於中華民國一０
九年七月十一日下午十二時死亡。
聲請程序費用由陳萬得之遺產負擔。
　　理  由
一、聲請意旨略以：失蹤人陳萬得（男，民國00年00月00日生，
    身分證統一編號：Z000000000號）於民國106年7月11日失蹤
    ，當時已年滿80歲，自失蹤迄今已逾3年，爰依民法第8條、
    家事事件法第154條、第156條規定聲請對失蹤人陳萬得為死
    亡宣告之公示催告等語。
二、聲請人主張之前開各情，業據其提出失蹤人戶籍謄本、三親
    等資料查詢結果、台灣屏東縣政府警察局屏東分局110年9月
    22日屏警分防字第11033802200號函及所附失蹤人口系統資
    料表、國軍退役官兵輔導委員會屏東榮民服務處110年9月23
    日屏縣處字第1100006513號函、屏東○○○○○○○○○110年9月16
    日屏市戶(27)字第11030565804號函、內政部移民署110年9
    月22日移署資字第1100098471號函、屏東縣政府110年9月27
    日屏府社助字第11046781400號函、屏東○○○○○○○○○110年9月
    16日屏市戶(27)字第11030565801號函、110年10月1日屏市
    殯字第11033503500號函及其全民健保資料查詢結果等件為
    證。依前揭相關資料所示，均查無失蹤人陳萬得之入出境、
    健保投保及就醫等資料，亦查無其失蹤後之任何存在或行蹤
    紀錄，堪認聲請人主張失蹤人陳萬得自106年7月11日起已失
    蹤逾3年之情節為真。
三、按失蹤人失蹤滿七年後，法院得因利害關係人或檢察官之聲
    請，為死亡之宣告。失蹤人為八十歲以上者，得於失蹤滿三
    年後，為死亡之宣告。失蹤人為遭遇特別災難者，得於特別
    災難終了滿一年後，為死亡之宣告。民法第8條定有明文。
    查本件失蹤人陳萬得係14年12月11日出生，於106年7月11日
    起失蹤，迄今生死不明已逾3年，且經本院公示催告在案，
    其申報期屆滿，未據失蹤人陳報其生存，或知其生死者陳報
    其所知，依上開規定，得於失蹤人失蹤滿3年後為死亡之宣
    告。則失蹤人陳萬得既於106年7月11日經申報失蹤，計至10
    9年7月11日止已滿3年，應推定其於是日下午12時為死亡之
    時，故聲請人聲請對失蹤人陳萬得為死亡宣告，為有理由，
    應予准許。
四、依家事事件法第154條第3項，裁定如主文。
中　　華　　民　　國　　111 　 年　　6　　月　　20　　日
                   家事法庭     法  官　廖文忠
以上正本係照原本作成。
如不服本裁定，應於送達後10日內向本院提出抗告狀，並繳納抗
告費新臺幣1,000 元。
中　　華　　民　　國　　111 　 年　　6　　月　　20　　日
                                書記官　黃佳惠